最高法院刑事判決　　　　　　　　　 111年度台上字第2722號
上　訴　人　陳慶郁


上列上訴人因加重詐欺案件，不服臺灣高等法院高雄分院中華民
國111年3月8日第二審判決（111年度上訴字第66號，起訴案號：
臺灣高雄地方檢察署110年度偵字第12818號），提起上訴，本院
判決如下：
    主  文
上訴駁回。
    理  由
按刑事訴訟法第377 條規定：上訴於第三審法院，非以判決違背
法令為理由，不得為之。是提起第三審上訴，應以原判決違背法
令為理由，係屬法定要件。如果上訴理由書狀並未依據卷內訴訟
資料，具體指摘原判決不適用何種法則或如何適用不當，或所指
摘原判決違法情事，顯與法律規定得為第三審上訴理由之違法情
形，不相適合時，均應認其上訴為違背法律上之程式，予以駁回
。
查：
本件原判決維持第一審論處上訴人陳慶郁以網際網路對公眾散
  布而犯詐欺取財未遂罪刑（處有期徒刑7 月），並為沒收宣告
  之判決，駁回上訴人在第二審之上訴，已綜合卷內所有證據資
  料及調查證據之結果，敘明認定上訴人有原判決事實欄一所載
  之於網際網路對公眾散布而犯詐欺取財未遂犯行之得心證理由
  。並就上訴人在原審上訴意旨指稱：上訴人已坦承犯行，且查
  詢第一審法院近1年關於犯刑法第339條之4第1項各款案件之判
  決，不乏行為次數、犯罪所得均高於本件犯罪事實之既遂案件
  ，量刑至多不超過7 個月，上訴人不僅無任何犯罪所得，為未
  遂，並配合檢調追查，犯罪危害社會程度輕微，第一審仍量處
  有期徒刑7月，違反罪刑相當及比例原則，請改判處有期徒刑6
  月等語，如何認為不可採等情，詳予指駁（見原判決第4至5頁
  ）。另敘明如何應適用刑法第25條第2 項規定減輕其刑等旨（
  見原判決第3頁）。
經核原判決之採證認事並無違反經驗法則、論理法則，亦無任
  意推定犯罪事實、違背證據法則、判決理由不備、理由矛盾或
  不適用法則、適用法則不當之違誤。
再：
㈠刑之量定，乃法律賦予法院自由裁量之事項，倘於科刑時，已
  以行為人之責任為基礎，並斟酌刑法第57條所列各款事項，而
  未逾越法定刑度，即難謂違法。原判決已敘明第一審以上訴人
  之責任為基礎，經審酌刑法第57條所定科刑輕重應審酌之事項
  （包括其犯罪動機、目的、手段、所生損害暨其品行、智識程
  度、生活狀況、犯後態度【坦承犯行】等一切情狀），所量處
  之刑應係妥適，上訴人於原審主張第一審量刑過重云云，為無
  理由等旨（見原判決第4至5頁）。核原判決關於量刑部分，既
  未逾法定刑度，亦無理由不備、濫用裁量職權之情事，自難率
  指為違法。再個案情節不一，尚難比附援引；是無從引用他案
  科刑之情形，作為本案科刑是否適法之判斷基準。
㈡刑法第59條規定之酌量減輕其刑，必須犯罪另有特殊之原因與
  環境，在客觀上足以引起一般同情，認為即使予以宣告法定最
  低度刑，猶嫌過重者，始有其適用。此項犯罪情狀是否顯可憫
  恕而酌量減輕其刑之認定，亦係法院得依職權自由裁量之事項
  。原判決未適用刑法第59條規定減輕上訴人之刑，自無不適用
  法則或適用法則不當之違法。何況，原判決已詳細說明，如何
  經考量上訴人之犯罪情節，難認有何法重情輕、可堪憫恕之處
  ，無從依刑法第59條酌減其刑等旨（見原判決第3 頁），亦無
  判決理由不備可言。
上訴人之上訴意旨並未依據卷內訴訟資料，具體指摘原判決有
  何違背法令之情形，仍執陳詞，指稱：上訴人始終自白，基於
  訴訟經濟，量刑時應給予較高幅度之減輕，且從網路留言可知
  ，多數人並未採信上訴人所張貼之訊息，被害人亦因此報警，
  不會危害社會安全及人民財產或甚輕，又無犯罪所得，惡性非
  重，法院近1年來就情節重於本案之相類案件，不乏量刑至多7
  月，本案實有情輕法重情形等語，僅就原審量刑適法職權行使
  及原判決已明白論斷之事項，再為爭執，核與法律規定得為第
  三審上訴理由之違法情形不相適合。
綜上，應認上訴人之上訴為違背法律上之程式，予以駁回。
據上論結，應依刑事訴訟法第395條前段，判決如主文。
中    華    民    國   111    年    5     月    26    日
                  刑事第四庭審判長法  官  林  立  華  
                                  法  官  謝  靜  恒  
                                  法  官  林  瑞  斌  
                                  法  官  王  敏  慧  
                                  法  官  李  麗  珠  
本件正本證明與原本無異
                                  書記官
中    華    民    國   111    年    6     月    1     日